# 收购破产企业的会计处理

提问人：zhugexiaobei 时间：2022-07-19 16:55:12
A企业 0 元价格收购破产重整企业B公司100%的股权，A需要出资 1000 万，替B偿还 1500 万债务，其中豁免 500 万，请问A企业怎么入账，需要确认长投成本吗？B企业又该怎么做账务处理？

回答人：chenyiwei
“A需要出资 1000 万，替B偿还 1500 万债务，其中豁免 500 万”：要考虑该 1000 万元的代偿款是否后续还会要求B公司偿还？B公司在可预见的未来有无能力偿还？
如果代偿款不要求B偿还的，则该 1000 万元计入对A的长期股权投资成本，B相应将豁免的 500 万元计入营业外收入，将本企业代偿的 1000 万元债务转为资本公积。
如果要求B公司日后偿还代偿款，且评估认为B公司将具备偿还能力的，则该 1000 万元确认为对B公司的债权，B相应将豁免的 500 万元计入营业外收入，将本企业代偿的 1000 万元债务转为对本企业的负债。